【裁判字號】    96,易,377
【裁判日期】    970129
【裁判案由】    毒品危害防制條例
【裁判全文】
臺灣臺東地方法院刑事判決               96年度易字第377號
公  訴  人  臺灣臺東地方法院檢察署檢察官
被      告  甲○○
                    (現另案於臺灣屏東監獄竹田分監執行中)
上列被告因施用毒品案件，經檢察官提起公訴 (96年度毒偵字第
324號)，被告於本院準備程序進行中就被訴事實為有罪之陳述，
經本院裁定進行簡式審判程序，判決如下：
    主  文
甲○○施用第二級毒品，累犯，處有期徒刑柒月。扣案之第二級
毒品甲基安非他命陸包 (驗前總毛重參點肆貳公克)沒收銷燬之
，包裹上開第二級毒品甲基安非他命之包裝袋陸個 (包裝塑膠袋
總重壹點貳公克)、吸食器壹組、玻璃球壹個均沒收。
    犯罪事實及理由
一、犯罪事實：
(一)甲○○前於民國88年間因施用毒品案件，經臺灣屏東地方法
    院以88年度毒聲字第837號裁定送觀察、勒戒後，認有繼續
    施用毒品傾向，經同院以88年度毒聲字第1114號裁定令入戒
    治處所施以強制戒治，嗣經裁定停止戒治付保護管束，暨裁
    定撤銷停止戒治繼續強制戒治，於90年9月27日執行完畢，
    並經臺灣屏東地方法院檢察署檢察官以91年度戒毒偵字第11
    5號為不起訴處分確定。又於前揭強制戒治執行完畢釋放後5
    年內之92年間因施用毒品、竊盜案件，經同院以93年度簡字
    第155號、93年度簡字第502號分別判處有期徒刑5月、6月確
    定，合併定應執行有期徒刑10月確定，復於93年間因施用毒
    品案件，經同院以93年度簡字第1261號判處有期徒刑6月確
    定，並接續執行，於94年7月25日假釋交付保護管束，於94
    年11月17日保護管束期滿，未經撤銷假釋，所餘刑期以已執
    行完畢論。
(二)甲○○明知甲基安非他命已經公告列為毒品危害防制條例第
    2條第2項第2款之第二級毒品，不得非法持有、施用，仍基
    於施用第二級毒品甲基安非他命之犯意，於96年7月23日晚
    間10時許在臺東縣長濱鄉大俱來32號之1，以將甲基安非他
    命置於玻璃吸食器內，點火燒烤吸食氣體之方式施用第二級
    毒品甲基安非他命1次。嗣於翌日 (24日)上午5時30分許，
    駕駛車牌號碼1263-TF號自用小客車，搭載其妻洪月英，行
    經臺東縣大武鄉森永派出所前，為警執行交通稽查時查獲，
    在洪月英手提包內扣得甲基安非他命6小包 (驗前總毛重
    3.42公克，包裝塑膠袋總重1.2公克)，並扣得其所有供施用
    甲基安非他命所用之玻璃球1個、吸食器1組 (洪月英施用毒
    品部分，由檢察官另行偵辦)，於同日經其同意採集尿液送
    驗，結果呈現甲基安非他命陽性反應，始悉上情。
(三)案經臺東縣警察局大武分局報請臺灣臺東地方法院檢察署檢
    察官偵查起訴。
二、理由：
(一)本件被告甲○○所犯係死刑、無期徒刑、最輕本刑為3年以
    上有期徒刑以外之罪，被告於準備程序中就被訴事實為有罪
    之陳述，經告知簡式審判程序之旨，並聽取公訴人及被告之
    意見後，本院認為適宜而依刑事訴訟法第273條之1第1項規
    定，裁定進行簡式審判程序，合先敘明。
(二)據以論罪之證據名稱：
    1.被告甲○○於偵訊及本院審理時之自白。
    2.臺東縣警察局大武分局毒品危害防制條例案件尿液送驗代
      號登記簿、慈濟大學濫用藥物檢驗中心檢驗總表各1紙。
    3.臺灣臺東地方法院檢察署刑案資料查註紀錄表、臺灣高等
      法院被告前案紀錄表各1份。
    4.綜上各節相互佐證，被告自白核與事實相符，應堪採信，
      本件事證明確，被告犯行堪以認定，應依法論科。
(三)論罪與量刑：
    1.按經觀察、勒戒或強制戒治執行完畢釋放後，5年內再犯
      第10條之罪者，應由檢察官偵查起訴，毒品危害防制條例
      第20條第3項、第23條第2項分別定有明文。而參酌該條例
      第20條第3項立法理由：「觀察、勒戒或強制戒治後5年後
      再犯者，顯見前所實施之觀察、勒戒或強制戒治已足以遮
      斷其施用毒品之癮，為期自新及協助其斷除毒癮，對此5
      年後再犯者爰明定仍適用初犯之規定，先經觀察勒戒、強
      制戒治之程序」及第23條第2項之立法理由：「經觀察、
      勒戒或強制戒治後5年內再犯者，其再犯率甚高，原據以
      實施之觀察勒戒及強制戒治既已無法收其實效，爰施以刑
      事處遇」，足見5年後再犯者，應再適用觀察、勒戒程序
      ，係因前所實施之觀察、勒戒或強制戒治已足以遮斷其施
      用毒品之癮，致5年內未再犯，故再予其自新機會，重啟
      觀察、勒戒程序；如觀察、勒戒或強制戒治執行完畢釋放
      後5年內曾再犯施用毒品案件，且於再犯後5年內復有施用
      毒品犯行，則之前戒毒程序顯未能有效遮斷其施用毒品之
      癮，依前開立法意旨，自無再施以觀察、勒戒之必要，應
      由檢察官偵查起訴 (最高法院95年第7次刑事庭會議決議
      參照)。本案被告甲○○前因施用毒品案件，經強制戒治
      執行完畢釋放日係90年9月27日已如前述，本次公訴人起
      訴被告施用毒品之犯行係於96年7月23日，雖距離前述強
      制戒治執行完畢釋放日已逾5年，然被告於前述強制戒治
      執行完畢釋放日後5年內即曾因再犯施用毒品案件，經臺
      灣屏東地方法院以93年度簡字第155號、93年度簡字第
      1261號判決判處有期徒刑6確定，揆諸前開說明，公訴人
      就被告本案施用毒品之犯行提起公訴，核無違誤，自應由
      本院依法判決。
    2.按甲基安非他命為毒品危害防制條例第2條第2項第2款所
      明定之第二級毒品。核被告甲○○所為，係犯毒品危害防
      制條例第10條第2項之施用第二級毒品罪。被告為供已施
      用而於施用前持有第二級毒品之低度行為，為其施用之高
      度行為所吸收，不另論罪。查被告有如犯罪事實欄所載論
      罪科刑執行情形，有卷附臺灣高等法院被告前案紀錄表1
      份可按，其受有期徒刑執行完畢後5年以內再故意犯本案
      法定刑為有期徒刑之罪，為累犯，應依刑法第47條第1項
      規定加重其刑。爰審酌被告前經觀察、勒戒之機會，猶因
      施用甲基安非他命再犯本罪，顯未衷心悛悔，漠視法令之
      禁制，恣意濫用藥品，惟兼衡酌其施用甲基安非他命所生
      危害實以自戕健康為主，於他人尚無明顯重大危害，及犯
      後終能供認無隱，態度尚佳及檢察官求刑尚屬過重等一切
      情狀，量處如主文所示之刑，以示懲警。
    3.扣案白色結晶體6包送驗結果，係屬第二級毒品甲基安非
      他命 (驗前總毛重3.42公克，包裝塑膠袋總重1.2公克)，
      有內政部警政署刑事警察局96年8月29日刑鑑字第0960129
      395號鑑定書在卷可稽，係屬違禁物，不問屬於犯人與否
      ，應依毒品危害防制條例第18條第1項前段之規定，宣告
      沒收銷燬之。而鑑驗耗損之甲基安非他命，既已滅失，爰
      不另行諭知沒收銷燬。包裹上開甲基安非他命之包裝袋6
      個 (包裝塑膠袋總重1.2公克)，均係被告所有用於包裹毒
      品，防止其裸露、逸出及受潮，且鑑定機關鑑定時既將上
      開包裝袋與甲基安非他命分別秤重，有上開鑑定書1紙可
      佐，足認上開包裝袋與上開甲基安非他命並無不可析離之
      關係；又扣案之吸食器1組、玻璃球1個，客觀上難認係專
      供施用毒品之器具，惟既係被告所有供施用第二級毒品甲
      基安非他命所用之物，業經被告供承在卷，均應依刑法第
      38條第1項第2款之規定宣告沒收。
三、應適用之法條：
    依刑事訴訟法第273條之1第1項、第299條第1項前段、第310
    條之2、第454條，毒品危害防制條例第10條第2項、第18條
    第1項前段，刑法第11條、第47條第1項、第38條第1項第2款
    ，判決如主文。
本案經檢察官乙○○到庭執行職務。
中    華    民    國    97    年    1     月    29    日
                  刑事第一庭    法  官  簡芳潔
以上正本證明與原本無異。
如不服本判決應於收受本判決後10日內向本院提出上訴書狀；上
訴書狀應敘述具體理由。未敘述上訴理由者，應於上訴期間屆滿
後20日內向本院補提理由書狀（均須按他造當事人之人數附繕本
）。「切勿逕送上級法院」。
                                書記官  林慧芬
中    華    民    國    97    年    1     月    30    日
附錄論罪科刑法條：
毒品危害防制條例第10條
施用第一級毒品者，處6月以上5年以下有期徒刑。
施用第二級毒品者，處3年以下有期徒刑。


司法院資訊處製作；財團法人民間司法改革基金會備份。
